臺灣臺中地方法院刑事判決　　　　　　　　　　　　　九十一年度易字第三一一號
　　公　訴　人　臺灣臺中地方法院檢察署檢察官
　　被　　　告　甲○○
　　選任辯護人　林萬生
　　被　　　告　乙○○
　　　　　　　　己○○
右列被告因詐欺案件，經檢察官提起公訴（九十年度偵字第三八三五號），本院判決
如左：
    主  文
甲○○、乙○○、己○○均無罪。
    理  由
一、公訴意旨略以：被告甲○○與乙○○係兄弟關係，與己○○係舅甥關係，被告甲○○明知其於民國八十六年八月間，借款予周克建約新台幣（下同）一、二千萬
    元，而周克建因經營不利，無法清償，甲○○已陷於無償債能力之嚴重狀態，而
    乙○○與己○○為甲○○工作，亦明知該狀況，三人竟共同基於意圖為自己不法
    所有之概括犯意，自八十六年十二月間起，連續在丙○○位於台中市○○○街十
    九巷一號之住處及戊○○位於台中市○○街六七八巷二一號之住處，佯稱急需資
    金週轉應付票款為由，向戊○○借款一百二十五萬五千元，並陸續簽發如附表所
    示之支票六紙以為擔保，言明利息月利二分四厘，十萬元每個月二千四百元，支
    票屆期將以現金贖回支票，詎第一張支票屆期，甲○○即不見蹤跡，戊○○提示
    支票竟遭退票，至此，戊○○始知受騙，因認被告三人共犯刑法詐欺罪嫌。
二、按犯罪事實應依證據認定之，無證據不得推定其犯罪事實，又不能證明被告犯罪
    者，應諭知無罪之判決，刑事訴訟法第一百五十四條、第三百零一條第一項分別
    定有明文。又事實之認定，應憑證據，如未能發現相當證據，或證據不足以證明
    ，自不能以推測或擬制之方法，以為裁判基礎（最高法院著有四十年度台上字第
    八六號判例參照）。再告訴人之告訴，本以使被告受刑事訴追為目的，故其陳述
    是否與事實相符，自應調查其他證據，以資審認，苟其所為攻擊之詞，尚有瑕疵
  ，則在此瑕疵未予究明以前，即不能遽採為斷罪之基礎（最高法院著有六十九年
    台上字第一五三一號判例參照）。另按認定犯罪事實，所憑之證據，雖不以直接
    證據為限，間接證據亦包括在內，然無論直接或間接證據，其為訴訟上之證明，
    須於通常一般之人均不致於有所懷疑，而得確信其為真實之程度者，始得據之為
    有罪之認定，倘其證明尚未達到此一程度，而有合理性懷疑之存在時，即無從為
    有罪之認定，此亦有最高法院七十六年台上字第四九八六號判例可資參照。又刑
    法第三百三十九條第一項詐欺罪之成立，以意圖為自己或第三人不法之所有，以
    詐術使人將本人或第三人之物交付為要件，若行為人所用方法，不能認為詐術，
    亦不致使人陷於錯誤，則不得遽以該罪相繩（最高法院著有四十六年度台上字第
    二六○號判例）。至於債務人於債之關係成立後，如有未依債之本旨履行民事債
    務之情形，在一般社會經驗上可能之原因甚多，縱令是出於惡意不為履行，苟無
    足以證明其在債之關係發生時，自始即具有不法所有意圖之積極證據，亦僅能令
    負民事之遲延給付責任，依刑事訴訟法第一百五十四條之規定，尚不得據此債信
    違反之客觀事態，而推定債務人原有詐欺取財或詐欺得利之犯意。
三、公訴人認被告三人共犯刑法詐欺罪嫌，無非係以：(一)告訴人戊○○指訴被告甲○○曾獨自一人，有時與被告己○○二人，有時與己○○、乙○○三人前往證人丙○○或告訴人住處借錢一情核與證人丙○○證述情節相符；且被告甲○○於八十
    年八月十七日在台灣土地銀行北台中分行開立支票帳戶，自八十年十一月二十七
    日起有退票紀錄，八十一年二月十四日即被列為拒絕往來戶，另於八十七年六月
    十九日再度被公告為永久拒絕往來戶等情，業據被告甲○○供承在卷，復有該分
    行函及台中市票據交換所函文在卷可稽，是自八十一年二月間起，被告甲○○之
    債信能力已顯有不足。被告乙○○與己○○均供承：甲○○的支票早就被列為拒
    絕往來戶，甲○○先使用兄弟陳仁昌之名義申請支票使用，後來陳仁昌因肝癌死
    亡，甲○○才借用乙○○之名義申請支票使用等情，是被告乙○○與己○○二人
    對於甲○○因退票多次被票據交換所列為拒絕往來戶之事實已有明確之認識，其
    二人仍提供身分供甲○○申請支票帳戶，並陪同甲○○前往證人丙○○與告訴人
    之住處借款，三人有犯意聯絡及行為分擔，亦屬明顯。(二)被告甲○○供稱因投資
    順大營造有限公司（下簡稱順大公司）被倒債三千萬元，以致於週轉失靈云云，
    核與證人周克建所述擁有順大公司股份約一千萬元不符。退步言，縱被告甲○○
    投資屬實，被告甲○○自八十五年間起即透過丙○○向人借錢，八十六年初起即
    開始軋三點半，八十六年間陸陸續續向丙○○借款二千多萬元（丙○○因被告甲○○未還錢，因而被拖累房屋被查封，本人並中風），被告甲○○一再以換票之
    方式拖延債務，後來丙○○已無法再提供資金，才介紹被告甲○○向告訴人借款
    等情，業據證人丙○○證述甚詳，是甲○○縱有承受周克建所轉讓順大公司之股
    權，其於八十六年初事實上資金週轉已生困難，其所借給周克建之金錢仍係取自
    丙○○，也因而使丙○○背負龐大之債務，甲○○其隱瞞此一事實，明知已無力
    清償，仍不斷地向無辜之民眾借款，擴大其債務，縱其投資失利在先且屬實，惟
    卻不能將繼續膨脹債務全部歸咎於投資失利，甲○○隱瞞該事實繼續向人借款才
    是真正被害人受騙之原因，被告甲○○借款之初應已有為自己不法所有之意圖。
    (三)被告甲○○雖否認向告訴人借款，辯稱係向丙○○借款，且自八十五年間即有
    資金往來云云，並提出明細表為證。此部分證人丙○○之證詞已如前述，並補充
    ：透過伊向告訴人借的款項只有四十萬元，伊並在支票背書，其餘是甲○○直接
    找告訴人借的等語，核與告訴人指訴情節相符，且有如附表所示支票正反影本在
    卷可稽，確實只有其中票號（漏載ＤＲ三一一０七號支票）背面有丙○○之背書
    ，是告訴人所指訴與證人丙○○之證述較為可信。被告甲○○之所以一口咬定係
    向丙○○借款，無非因其與丙○○自八十五年間即有借款之行為，將對於告訴人
    之借款歸入對於丙○○之借款，因借款時間已長遠，較易使其借款合理化，使法
    院相信純屬民事糾紛，以便獲得有利之結果，其動機亦有可疑等節為其論據。
四、訊據被告三人均堅詞否認有何詐欺犯行，被告甲○○辯稱：伊並未向告訴人借過
    錢，錢都是向丙○○借貸等詞；被告乙○○辯稱：伊並不認識告訴人，伊都在高
    雄工作，因為被告甲○○的票在八十七年間被列為拒絕往來戶，後來用兄弟陳仁
    昌的票，陳仁昌去世後，才改用伊所有支票簽發，但金額都由被告甲○○支付，
    因為是親兄弟，不能不幫忙等詞；被告己○○辯稱：伊只是受僱於被告甲○○擔
    任司機接送工作，並不認識告訴人，伊有搭載被告甲○○前去丙○○住處，談何
    事伊並不清楚，因為被告甲○○是伊親舅舅，他的票無法使用，所以伊才將票借
    給他用，伊所有印章及支票都放在被告甲○○處，由甲○○使用並負責使票兌現
    等詞。
五、經查：
  (一)告訴人分別持有以被告乙○○及己○○名義所簽發如附表所示支票六紙，屆期提
    示均未獲兌現等情，有其所提支票及退票理由單各六紙附卷可稽，復為被告三人
    形式上所不爭執。雖告訴人堅稱伊是借貸與被告甲○○，錢也是由他拿去，如附
    表所示支票也是他簽發後交給伊的一節，非但為被告甲○○所否認，且：
  1.告訴人所舉證人丙○○雖於檢察官偵訊時證稱：「甲○○在做生意投資營造廠，
    他從八十六年初開始三點半，八十五年止有跟我借過二十萬元，八十六年陸續向
    我借了二千多萬元，他沒有還我本金，只在時間到時用換票的方式延期，也有領
    到一部分本金的支票，二千多萬元不是全部都是我的錢，大部分是向別人借的，
    八十六年底我向戊○○拿了二十萬兩次（又表示記不清楚次數），八十七年一月
    在我家中他們二人自己接洽，沒有經過我的手，我有在其中一張支票後面背書」
    、「錢全部都是交給甲○○」、「（乙○○、己○○）他們二人替甲○○工作，
    有時會與他一同前來，八十七年四月一日甲○○給我的支票開始退票，四月二十
    九日他們三人有去向戊○○借了三十萬」、「（甲○○說所有的錢都是向妳借的
    ，而非向戊○○借的，有何意見？）不對，只有四十萬元是經由我的手，其他都
    是他向戊○○借的」、「（甲○○何時被營造廠倒錢？）約是八十六年十月左右
    」等詞。於本院九十一年三月二十一日訊問時又證稱：伊在八十六年左右，在伊
    住處介紹被告甲○○與告訴人認識，當時被告乙○○、己○○都有跟被告甲○○
    來，錢都是被告甲○○借的，剛開始是伊向告訴人借，伊再借給被告甲○○，後
    來被告甲○○與告訴人就自行接洽，伊向告訴人借款時，告訴人也知道錢是要借
    給被告甲○○，被告甲○○也知道錢是告訴人的，每次都是十萬元、二十萬元，
    總金額伊不清楚，被告甲○○只有開票，並沒有提供其他擔保品，剛開始一、二
    張伊有於支票背書，之後都沒有，這一段期間，告訴人與被告甲○○都是透過伊
    接觸，二人並沒有直接接觸，被告甲○○去借錢時，被告乙○○、己○○都只是
    跟他去，沒說什麼，當時告訴人透過伊借錢給被告甲○○時，伊已借被告甲○○
    約一千多萬元，直到八十七年四月一日被告甲○○被順大公司倒了之後，才確定
    伊借他共約二千多萬元，那些錢有些是伊向別人借的，而告訴人當時只知道伊有
    借錢給被告甲○○，但不知實際金額若干，直到八十七年四月一日跳票後，告訴
    人才知道伊借被告甲○○這麼多錢，但借錢時伊有無將該情形告知告訴人，伊已
    忘記，至於八十六年十一月以後被告甲○○向告訴人私下借貸之事伊並不清楚，
    但告訴人在八十七年四月一日退票後才領不到利息，但就伊經手二人借貸部分，
    伊知道還有一百萬元沒有還，被告甲○○與告訴人後來接觸就是要解決這一百萬
    元債務的事，當時有協商，該一百萬元債務由被告甲○○與告訴人自行解決，伊
    不管，至於伊書與告訴人收執之債務明細表，其上載明「戊○○一百三十三萬元
    」的意思是指伊經手部分有一百萬元，另外三十三萬元是被告甲○○直接向告訴
    人借的，那是告訴人在跳票後才告訴伊的，當時告訴人沒向伊討回該筆款項，只
    說叫伊去找被告甲○○出面解決等詞綦詳。
  2.觀證人丙○○於檢察官偵訊時證稱：告訴人與被告甲○○透過伊借錢者只有拿二
    十萬元二次（後又改稱不記得），旋又改稱是四十萬元，於本院訊問時則又稱：
    雙方透過伊居間借貸之金額共有一百萬元，事後被告甲○○與告訴人再度接觸均
    是要解決該一百萬元之債務，但之後被告甲○○有再向告訴人借貸三十餘萬元一
    情，證人丙○○對於其經手告訴人與被告甲○○借貸款項究竟若干，前後證詞已
    有不一（但應以其於本院訊問時之證詞較為可採信，詳後(二)所述）。
  3.告訴人對於其與被告甲○○間借貸情事，部分透過證人丙○○，部分由伊與被告
    甲○○自行接洽，屢經其指訴不移，然觀其指訴經證人丙○○居間及其本人親自
    洽談之各筆借貸，則出現不同說詞，此觀告訴人於檢察官九十年六月二十八日偵
    訊時供稱：透過證人丙○○介紹借款且由證人經手者有二紙支票，即如附表編號
    一及編號二所示支票，其中如附表編號一所示支票有證人丙○○背書，至如附表
    編號二所示支票是經過換票的結果，換票前之支票也是經由證人丙○○背書等情
    ，有該訊問筆錄在卷可按；於本院九十一年三月二十一日訊問時改稱：如附表編
    號一、四及五所示支票乃是伊直接借給被告甲○○，如附表編號二、三及六所示
    支票才是透過證人丙○○貸與的等語；於本院九十一年四月十八日審理時則又改
    稱：如附表編號二、三及六所示支票，連同之後借貸的五萬元現金都是被告甲○○親自向伊借貸的，都是在證人丙○○家中借貸的等詞，是告訴人對於究竟透過
    證人丙○○貸與金額若干，及被告甲○○分別簽發交付何紙票據親自與其接洽借
    貸詳情，前後屢次指訴不一，實難期其何者指訴為可採信。
  (二)次觀證人丙○○前開證詞，其自八十六年間開始截至八十七年四月一日為止，共
    貸與被告甲○○之金額達二千多萬元，且該款項有些都是伊向他人借貸一情，有
    告訴人提出證人丙○○於八十七年四月一日所記載之借貸明細表一份為證，復為
    證人丙○○所不爭執，告訴人所有債權金額一百三十三萬元亦名列其上。另證人
    丁○○於檢察官九十年三月十二日訊問時證稱：被告甲○○向伊妻（證人丙○○
    ）借錢，每一萬元每月二百四十元，拿乙○○及己○○之支票來借錢，伊自己也
    借他一百萬元左右，．．．（甲○○之前有無透過你太太丙○○去向別人借錢？
    ）他看到人就到處借錢，他三天二頭就會來借錢等詞。而依常情判斷，如債權明
    細表上之債權人等人非透過證人丙○○貸與款項與被告甲○○，而係由被告甲○○與各該債權人直接聯繫者，證人丙○○斷無需記載各該債權人姓名，亦無從知
    悉各該債權人實際貸與金額若干，且依證人丁○○上開證詞，其本身亦貸與被告
  甲○○借款約一百萬元左右，而依丙○○所記載之借貸明細表上亦確有「丁○○
    九十萬元」之紀錄，顯見如證人丁○○確係自己親自貸與被告甲○○，而未透過
    證人丙○○緣故，證人丁○○之該筆債權額何故名列其中？而上開債權明細表上
    所列之債權金額計達一千七百零三萬元，如再加計利息，亦與證人丙○○所言，
    被告甲○○共向伊借貸二千多萬元相距不遠，是認證人丙○○於本院訊問時所為
    證詞與現有證據較為相符，而堪予採信。且告訴人所持如附表編號一、二、三、
    四、六所示支票五紙明細，亦恰在被告甲○○記載向丙○○借貸支票明細內（參
    九十年度偵字第三八三五號卷第三九頁至第四七頁，雖被告甲○○所提借貸之支
    票明細，其中同上偵查卷第四六頁第二十一筆支票紀錄，其上發票日期為八十七
    年三月二十七日，與如附表編號一所示支票發票日為八十七年三月二十八日不同
    ，然二紙支票票據號碼、金額及帳號均屬相同，應認被告所提該紙支票紀錄之發
    票日期應屬誤繕），而被告甲○○所提上開借貸支票明細，詳細記載每紙支票發
    票日期、金額、票據號碼及往來銀行，鉅細靡遺，證人丙○○雖無法記憶是否曾
    收受上開各紙支票，然證稱伊確實曾拿陳仁昌所有支票，陳仁昌去世後，才拿乙○○與己○○所有支票一節亦與被告所辯上情大致相符。益徵證人丙○○所書寫
    之上開借貸明細應係指透過由伊居間，向借貸明細表上所列各債權人借貸後，再
    轉貸與被告甲○○，堪以認定。
  (三)而據告訴人於本院九十一年二月二十六日審理時指稱：伊與被告甲○○間除如附
    表所示支票金額借貸債務外，另於八十七年五月五日後之一個星期，有向伊再度
    借用五萬元，故借貸總額為如支票所示金額再加上五萬元；因為丙○○說被告甲○○是她好朋友，被告甲○○也說要趕三點半，借一下就要還，（被告向妳借錢
    時，經濟已經不好，何故還借他錢？）因為伊想要幫他，伊想要提拔年輕人，（
    妳借錢給甲○○時，知否丙○○有無借他錢？）我不知道，但我借他錢時，伊有
    問丙○○，何故不借他錢，丙○○說她的錢都被他借光了，跳票後，丙○○才寫
    向賴健忠等人借款的明細給伊，因為丙○○沒辦法借他錢，所以才來拜託伊等詞
    ，再參照證人丙○○前開(一)1.2.之證詞。被告甲○○與告訴人接洽大部分均透過
    證人丙○○為之，則被告甲○○與告訴人就該一百萬元部分均未直接接觸，則被
    告甲○○如何對告訴人施用詐術？縱使之後被告甲○○確實有親自與告訴人接洽
    借款情事，然告訴人於透過證人丙○○借貸時，早已知悉借款人為被告甲○○，
    在明知其處於趕銀行三點半、經濟情況不佳時刻，且在證人丙○○先前貸與款項
    均仍未收回之情況下（證人丙○○證稱其所有金錢均為被告甲○○所借貸，無資
    力再貸與），猶基於提拔年輕人心態，自願貸與現款，事後與被告甲○○親自接
    洽結果，仍再貸與現金，實難認告訴人貸與金錢予被告甲○○有何陷於錯誤之情
    事。
  (四)再者，告訴人所取得之如附表所示支票，均是經過換票後之結果，據其於檢察官
    偵訊時指稱自八十六年十一月間開始貸與被告甲○○現款一情（同上偵查卷第六
    五頁）。而觀被告甲○○所有設於台灣土地銀行北台中分行帳號0000000
    0000號帳戶，固自八十年十一月二十七日起有退票紀錄，八十一年二月十四
    日被列為拒絕往來戶，且於八十七年六月十九日再度被公告列為永久拒絕往來戶
    ；然告訴人所持有被告乙○○、己○○所有上開支票，其中被告乙○○在台灣土
    地銀行南台中分行及新竹中小企業銀行開戶使用之帳戶，於八十七年三月四日開
    始雖有退票紀錄，然截至八十七年六月二日為止均有註銷，註銷金額計達八百六
    十四萬三千八百十八元，直至八十七年六月六日後無法註銷，始於八十七年七月
    三日被列為拒絕往來戶，直至八十八年一月二十九日為止退票未註銷金額計達三
    千四百二十三萬一千九百五十四元；另被告己○○在台灣土地銀行南台中分行開
    戶使用帳戶，於八十七年三月十二日開始有退票紀錄，截至八十七年五月十五日
    為止均有註銷，註銷金額計達五百四十五萬七千九百六十四元，直至八十七年五
    月二十一日後無法註銷，始於八十七年六月十九日日被列為拒絕往來戶，直至八
    十八年一月二十八日為止退票未註銷金額計達二千五百五十八萬九千六百六十四
    元等節，以上有台灣土地銀行北台中分行九十年三月二十二日北中放字第九００
    ００九四號函文及臺中市票據交換所八十八年六月二十五日中市票交乙字第八八
    一○二五號函文、九十年三月二十九日中市票交字第九００四九八號函文及其所
    附各該退票資料在卷可憑。綜之，被告甲○○持以被告乙○○、己○○為發票人
    名義之支票，於八十六年十一月間向告訴人借款時均未有退票紀錄，乃在借貸後
    四、五個月才有退票紀錄，七、八個月後才遭銀行列為拒絕往來戶，足見被告甲○○於透過證人丙○○或獨自向告訴人借款時均尚有資力，被告甲○○辯稱其無
    詐欺之主觀犯意，尚非無稽，況被告乙○○、己○○等人補足退票註銷金額亦高
    達一千四百十萬一千七百八十二元，分佔其退票總金額之四成及五成，益徵被告
    甲○○在財務吃緊之際，猶盡力挽救彌補，其無不法所有之意圖，至為灼然。
  (五)再又，被告甲○○曾借貸約三千多萬元給順大公司負責人周克建，因順大公司營
    運不佳，遂將該公司股份讓與被告甲○○，之後周克建並以曉松國際股份有限公
    司（下簡稱曉松公司）負責人身份，開具面額計達二千四百五十萬元之支票交付
    以為擔保等情，業經被告辯稱在卷，核與證人周克建於偵訊時證稱：伊在八十六
    年間認識被告甲○○，當時分很多次向被告甲○○借了一、二千萬元，因為時機
    不好，只有償還一部分，現在尚欠多少也不清楚，目前公司也倒了，伊在八十五
    年、八十六年間投資順大公司一千多萬元，約在八十七年、八十八年間將全部股
    份都賣給他了等詞相符，有該訊問筆錄存卷可按。又同上偵查卷附順大公司於八
    十七年三月十日變更登記事項，其中檢附之順大公司股東名冊上紀錄被告甲○○
    擁有三千萬元股份，有經濟部商業司九十年七月十七日經（九０）商一字第０九
    ００二一五二七五０號函附資料可徵。而被告甲○○持有證人周克建為負責人之
    曉松公司所簽發支票共三十紙，其發票日自八十六年八月三十一日起至八十七年
    五月三十一日止，面額共二千四百五十萬元，加上被告甲○○曾交付與證人丙○○客票面額計五百餘萬元左右（證人丙○○於本院九十一年三月二十一日訊問時
    證稱：在八十七年四月一日以後，被告甲○○曾拿順大公司五百多萬元支票給伊
    ，但也拿不到錢），金額至少為二千九百五十萬元，與被告甲○○以順大公司股
    東身份，持有三千萬元股份一節大致相符，是被告甲○○辯稱：伊是因為投資順
    大公司失利，才陸續向證人丙○○，及丙○○再透過關係向告訴人借貸一情並非
    無據。而被告甲○○所持曉松公司以中央信託局台南分局為發票人所簽發之支票
    ，係於八十七年二月二十七日才被列為拒絕往來戶，有該局九十年七月二十四日
    中政字第九００九六００四九五號函附資料可證，足見被告甲○○於八十六年間
    向證人丙○○或轉而向告訴人借貸時，其持有證人周克建上開所簽發支票並非絕
    無兌現之可能，故其再向證人丙○○借貸或向告訴人轉貸，自不能謂其明知其所
    投資之順大公司絕無挽回之生機，而故意再為貸與行為，是公訴人認被告甲○○
    繼續隱瞞投資失利之事實，而繼續借款，顯有詐欺故意一情，容有誤會。
  (六)又被告乙○○為被告甲○○之弟，被告己○○則為被告甲○○之外甥，彼此關係
    極為密切，被告己○○又擔任被告甲○○之司機，告訴人及證人丙○○亦均指、
    證稱錢均是交給被告甲○○，被告乙○○有時會跟被告甲○○來，是被告乙○○
    僅因兄弟身份，被告己○○僅因司機身份，共同與被告甲○○一同前往證人丙○○住處並無違於常情，況與證人丙○○或告訴人商談借款細節（被告甲○○仍否
    認有向告訴人借款）者均是被告甲○○，錢亦均交由其收受，自不能以被告乙○○、己○○與被告甲○○一同前往證人丙○○住處，即行認定其二人與被告甲○○間有共犯詐欺之嫌。況以被告乙○○、己○○名義所簽發之如附表所示支票，
    向來均由被告甲○○簽發，亦由其付款，業據被告乙○○、己○○供述在卷，告
    訴人及證人丙○○亦均稱支票都是由被告甲○○交付，則在被告甲○○初始交付
    支票與證人丙○○時，或如告訴人所述確實交付其本人收執之時，被告乙○○、
    己○○所有支票尚非有退票之不良紀錄，縱使在出現退票紀錄時，被告甲○○亦
    盡力補足票款，分別達八百餘萬元及五百餘萬元之為數不少數目，實難認被告甲○○於借貸之初即與被告乙○○、己○○有共同為自己不法所有之意圖。
六、綜上所述，告訴人指訴被告三人詐欺之犯罪事實尚有瑕疵，且被告前開辯解均堪
    予採信。此外，復查無其他積極證據足以證明被告三人有上開犯罪事實，本件被
    告三人犯罪均不能證明，爰均依法為無罪判決之諭知。
據上論斷，應依刑事訴訟法第三百零一條第一項，判決如主文。
中      華      民      國      九十一      年    四    月      三十    日
                                        法  官  賴  妙  雲
右正本證明與原本無異。
如不服本判決，應於送達後十日內向本院提出上訴狀 （須附繕本） ，上訴於台灣高等
法院台中分院。
                                        書記官
中      華      民      國      九十一      年    四    月      三十    日
附表：
┌──┬────┬──────┬───────┬────┬───────┐
│編號│票據號碼│付  款  人  │面額（新台幣）│發票人  │發  票  日    │
├──┼────┼──────┼───────┼────┼───────┤
│ 一 │DR31107 │土地銀行南台│200000        │乙○○  │87.03.28      │
│    │        │中分行      │              │        │              │
├──┼────┼──────┼───────┼────┼───────┤
│ 二 │DR28354 │土地銀行南台│200000        │乙○○  │87.04.20      │
│    │        │中分行      │              │        │              │
├──┼────┼──────┼───────┼────┼───────┤
│ 三 │DR31404 │土地銀行南台│200000        │己○○  │87.05.05      │
│    │        │中分行      │              │        │              │
├──┼────┼──────┼───────┼────┼───────┤
│ 四 │DR32044 │土地銀行南台│120000        │己○○  │87.05.23      │
│    │        │中分行      │              │        │              │
├──┼────┼──────┼───────┼────┼───────┤
│ 五 │DR32045 │土地銀行南台│220000        │己○○  │87.05.23      │
│    │        │中分行      │              │        │              │
├──┼────┼──────┼───────┼────┼───────┤
│ 六 │B80596  │新竹企銀卓南│315000        │乙○○  │87.05.29      │
│    │        │分行        │              │        │              │
└──┴────┴──────┴───────┴────┴───────┘
